# 没有交易实质的税费处理

提问人：审计小达人 时间：2019-06-16 09:08:47
求助陈版主，城投公司与另一公司签订土地转让协议，纯粹为了交税，土地转让业务没有交易实质，当时交的税基本都是地税，到了当地政府的财政上，我们在审计时将没有交易实质的业务冲回，那么公司交的税应该放在哪个科目核算呢？城投公司放在营业外支出了，是不是放在税金及附加核算比较合适？

回答人：chenyiwei
http://bbs.esnai.com/thread-5385035-1-1.html